【裁判字號】    89,易,365
【裁判日期】    890322
【裁判案由】    贓物
【裁判全文】
台灣台中地方法院刑事判決                          八十九年度易字第三六五號
    公  訴  人  臺灣台中地方法院檢察署檢察官
    被      告  乙○○
右列被告因贓物案件，經檢察官提起公訴（八十六年度偵字第二五三九七號），本院
判決如左：
    主  文
乙○○收受贓物，處拘役伍拾日，如易科罰金，以參佰元折算壹日。
    事  實
一、乙○○於民國（下同）八十六年十二月五日下午九時四十分許，在台中縣烏日鄉
    ○○街○道保齡球館前，明知丙○○（另由台灣台中地方法院檢察署檢察官簽分
    他案偵辦）所交付門號為0000000000號之行動電話係屬來路不明之贓
    物（該具行動電話係甲○○○所有，於同日下午八時四十五分許在台中市○○街
    靠近向上路處遭搶奪之物），竟予以收受欲供己使用。嗣於同日下午十時許，乙○○在該處試打行動電話之際，因形跡可疑，為警盤查查獲，進而查悉上情。
二、案經台中縣警察局烏日分局移送臺灣臺中地方法院檢察署檢察官偵查起訴。
    理  由
一、訊據被告乙○○固坦承有自丙○○處收受上揭行動電話之事實，惟否認有前開收
    受贓物之犯行，並辯稱：拿上揭行動電話只是要看一看，不知是贓物云云。惟查
    ，上揭行動電話係甲○○○所有，於八十六年十二月五日下午八時四十五分許在
    台中市○○街靠近向上路處遭搶奪之物，業據被害人甲○○○指訴甚明，復有贓
    物領據保管單乙紙在卷可按，而上揭行動電話係由丙○○於前開時地交付被告，
    亦經證人丙○○到庭證述屬實，核與被告所供相符，上揭行動電話係由丙○○交
    付被告，洵堪認定。又被告為警盤查而查獲時，正手持上揭行動電話撥號中，除
    據被告於警訊中供明在卷外，並據證人即查獲之警員胡百燦到庭結證查獲被告之
    經過：「是（被告被盤查時正持有甲○○○所有0000000000號行動電
    話），當時他正在打該行動電話」、「他（指被告）當時在打行動電話，我問他
    何人所有，他無法說出來源，我問他行動電話可否使用，他說可以，他才剛剛使
    用過，我問他該行動電話號碼幾號，他又說不出來，我就拿該行動電話來看，上
    面剛好有貼該機的號碼之小標籤，我就用我手機打該電話號碼，但已停話了，他
    說剛剛還可以使用，因他說詞前後矛盾，他說可以使用，我卻無法使用，我就帶
    他回警局，才查出該行動電話是被搶的，從案發到被查獲才一個小時而已。」等
    語綦詳，被告於警訊中之供述與證人胡百燦就本案查獲之經過所述互核相符，足
    見被告嗣於本院審理中辯稱拿上揭行動電話只是要看一看，顯非可採，而當時行
    動電話之市價動輒達新台幣（下同）二、三萬元，價值不菲，以丙○○當時年僅
    十七歲之齡，應無交付價值達二、三萬元之物之經濟能力，丙○○竟能交付上揭
    行動電話予被告使用，已屬可疑，況上揭行動電話如屬有正當來源之物，則丙○○交付上揭行動電話供被告使用時，必會告知上揭行動電話之號碼，乃被告自丙○○處收受上揭行動電話使用，卻未據告知行動電話號碼，上開行動電話顯屬來
    歷不明之贓物，為一般人均得辨明之事，被告自無不知之理，從而被告辯稱不知
    上揭行動電話係贓物云云，要屬事後卸責之詞，不足採信。本件事證明確，被告
    右揭犯行堪予認定。
二、核被告乙○○所為係犯刑法第三百四十九條第一項之收受贓物罪。爰審酌被告犯
    罪之動機、目的、手段、所得財物、對被害人所生危害及其生活狀況、智識程度
    ，及犯罪後之態度等一切情狀，量處如主文所示之刑。並諭知易科罰金之折算標
    準。
據上論斷，應依刑事訴訟法第二百九十九條第一項前段，刑法第三百四十九條第一項
、第四十一條，罰金罰鍰提高標準條例第一條前段、第二條，判決如主文。
中        華        民        國    八十九    年    三    月    二十二  日
                                臺灣臺中地方法院刑事第二庭
                                    法  官  呂麗玉
右正本證明與原本無異。
如不服本判決，應於判決送達後十日內向本院提出上訴狀，上訴於臺灣高等法院臺中
分院( 須附繕本 )。
                                    書記官
中        華        民        國    八十九    年    三    月    二十三  日
附錄：
刑法第三百四十九條第一項
收受贓物者，處三年以下有期徒刑、拘役或五百元以下罰金。


司法院資訊處製作；財團法人民間司法改革基金會備份。
